【裁判字號】    89,附民,17
【裁判日期】    900313
【裁判案由】    請求損害賠償
【裁判全文】
臺灣澎湖地方法院刑事附帶民事訴訟判決              八十九年度附民字第一七號
    原      告  乙○○
    訴訟代理人  丙○○
    被      告  甲○○
右列被告因八十九年度易字第七０號過失傷害案件，經原告提起附帶民事訴訟，本院
判決如左：
    主    文
被告應給付原告新台幣壹拾參萬元。
原告其餘之訴駁回。
訴訟費用由被告負擔六分之一，餘由原告負擔。
    事    實
甲、原告方面：
壹、聲明：被告應給付原告新台幣（下同）六十萬元。
貳、陳述：
一、被告於民國八十九年二月三日晚間八時三十分許，在澎湖縣白沙鄉○○村○道路
    ，因與其父洪文擇、及其姊夫發生衝突，遂隨手拾起轉頭一塊，向渠等丟擲，惟
    因其未瞄準方位，致將該磚頭擲向恰巧經過之原告，並因此過失使原告受有左上
    眼瞼撕裂傷合併眼球前房嚴重出血、眼窩骨折及左上頷骨骨折之傷害。原告爰依
    據侵權行為法則，訴請被告負賠償責任。
二、被告應賠償之項目如下：
（一）醫療費用：計支出二萬元。
（二）交通費用：原告因傷至臺灣本島就診，花費之機票等交通費用計二萬元。
（三）減少勞動能力之損失：原告之裸視視力原有零點五、零點六左右，因此事件裸
      視視力減退為零點一以下、矯正視力減退為右眼一點零、左眼零點五，影響工
      作至鉅，爰請求減少勞動能力之損失四十六萬元。
（四）慰撫金：原告因此次受傷身心備受煎熬，且二年內須不斷回診，故請求慰撫金
      十萬元。
參、證據：提出診斷證明書一紙、證明書一紙、薪資單一紙、醫療費用收據二十紙、
    為證。
乙、被告方面：
壹、聲明：原告之訴駁回。
貳、陳述：
一、對兩造於上開時地發生傷害事件之事實不爭執。
二、認醫療費用為二萬元尚屬相當。
三、原告所請求交通費用部分未附單據，被告認以一萬元為合理。
四、認原告減少勞動能力損失部分請求金額過高，且原告未提出詳細之計算方式。
五、認原告請求慰撫金之數額過高。
    理      由
一、原告起訴主張被告於八十九年二月三日晚間八時三十分許，在澎湖縣白沙鄉○○
    村○道路，因與其父洪文擇、及其姊夫發生衝突，遂隨手拾起轉頭一塊，向渠等
    丟擲，惟因其未瞄準方位，致將該磚頭擲向恰巧經過之原告，並因此過失使原告
    受有左上眼瞼撕裂傷合併眼球前房嚴重出血、眼窩骨折及左上頷骨骨折之傷害。
    原告爰依據侵權行為法則，訴請被告負賠償責任；被告則以原告所請求交通費用
    部分未附單據，應以一萬元為合理，且原告減少勞動能力損失部分請求金額過高
    ，且原告未提出詳細之計算方式，又原告請求慰撫金之數額過高等語資為抗辯。
二、按附帶民事訴訟之判決，應以刑事訴訟判決所認定之事實為據，刑事訴訟法第五
    百條前段定有明文。查本件原告受有上開傷害，係因被告過失所致等情，已據刑
    事判決認定在案。則本件民事求償部分，自應以此為判斷之基礎。
三、又按，因故意或過失，不法侵害他人之權利，應就他人之財產上及非財產上損害
    相當之賠償責任，此觀諸民法第一百八十四條、第一百九十三條、第一百九十五
    條第一項規定即明。準此，根據前述刑事判決認定之事實，原告訴請被告賠償，
    即非無據。茲就原告所受損害數額審酌如下：
（一）醫療費用：原告主張其支出醫療費用計二萬元，此為被告所自認，堪信為實。
      是原告上開請求，應予准許。
（二）交通費用：原告主張其因傷至臺灣本島就診，花費之機票等交通費用計二萬元
      ，惟並未舉證以實其說，被告則認以一萬元為合理。是以原告請求被告給付一
      萬元範圍內為有理由，逾此部分為無理由，應予駁回。
（三）減少勞動能力之損失：原告主張其裸視視力原有零點五、零點六左右，因此事
      件裸視視力減退為零點一以下、矯正視力減退為右眼一點零、左眼零點五，影
      響工作至鉅，爰請求減少勞動能力之損失四十六萬元，並提出診斷證明書、證
      明書、薪資單為證；被告則以原告請求金額過高，且未提出詳細之計算方式等
      語資為抗辯。查原告雖主張其在事故發生前，裸視視力原有零點五、零點六左
      右，係因此事件導致視力減退，惟其並未舉證說明其在傷害發生前之視力為何
      ？是原告是否確因此事件導致視力減退，尚堪存疑。又縱原告確有因此事件致
      視力減退之情事，惟是否足致減少其勞動能力，原告僅提出其任職公司出具之
      證明書說明其擔任職務需有良好視力，並未舉證說明其視力減退是否已足致影
      響工作能力等情。綜上所述，原告前述主張，尚難採信，其上開請求，為無理
      由，應予駁回。
（四）慰撫金：原告陳稱其因此事件造成其左上眼瞼撕裂傷合併眼球前房嚴重出血、
      眼窩骨折及左上頷骨骨折之傷害等情，既為被告所不爭執，且有原告提出之診
      斷證明書可憑，則本院審酌原告上開受傷、復原情形，及兩造年齡、身分等一
      切情狀，酌定被告應賠償原告之慰撫金為十萬元。是原告上開請求，為有理由
      ，應予准許。
四、綜上所述，原告依據侵權行為損害賠償之法律關係請求被告給付一十三萬元，核
    無不合，應予准許。逾此部分之請求即無理由，應予駁回。
五、結論：本件原告之訴，為一部有理由，一部無理由，並依刑事訴訟法第五百零二
    條第一項、第二項，民事訴訟法第七十九條但書，判決如主文。
中        華        民       國    九十     年     三    月    十三     日
                                臺 灣 澎 湖 地 方 法 院 刑 事 庭
                                      法      官  李    宛    玲
右正本證明與原本無異。
如不服本判決，應於判決送達後十日內，向本院提出上訴狀（須附繕本）。
中        華        民       國    九十     年     三    月    十五     日
                                      書  記  官  劉    竹    苞


司法院資訊處製作；財團法人民間司法改革基金會備份。
